

## CONTACTO

- Calle Quilla, 5 07639 Llucmajor, Islas Baleares
- gabrielmaimorigo@gmail.com
- 691083177
- www.github.com/gmaimo
- in www.linkedin.com/in/gmaimo

## **IDIOMAS**

CASTELLANO NATIVO

CATALÁN NATIVO

INGLÉS AVANZADO

## CONOCIMIENTOS

- HTML5
- CSS3
- JavaScript
- Bootstrap
- PHP Laravel
- MySQL
- PHPMyAdmin
- Git
- SCRUM

# GABRIEL

## MAIMÓ RIGO

## IUNIOR FULLSTACK DEVELOPER

### PFRFIL

Curioso desarrollador web organizado y responsable con gran capacidad resolutiva. Amplios conocimientos de programación web adquiridos durante el curso de desarrollo web fullstack de Aulab. Notable experiencia laboral en otros sectores adquiriendo buenas habilidades de colaboración dentro de un equipo.

## EDUCACIÓN

## Bootcamp - Desarrollador web fullstack Aulab Hackademy 03/2022 - actual

Comandos básicos en Shell Unix.

Estructuración de páginas web estáticas y dinámicas con HTML y aplicación de estilos mediante CSS.

Soltura en la utilización de librerías Bootstrap, resultados profesionales y responsive.

Programación imperativa, funcional y POO. Control del DOM, llamadas a APIs, manejo de eventos y algoritmia básica con JavaScript.

Creación de proyectos completos mediante Laravel, gestión de usuarios y roles, autenticación, relaciones 1-N y N-N. Acceso, creación y modificación de base de datos (CRUD),

Introducción a metodología de trabajo Agile, usando SCRUM en el proyecto final.

## CFGS - Eficiencia Energética y Energía Solar IES Llucmajor 2014-2016

## EXPERIENCIA LABORAL

## Técnico oficial en fontanería - Fontanería Llucmajor SL

2020 - actual

Revisión de planos de instalaciones.

Comunicación con otros profesionales y clientes.

Capacidad resolutiva para ejecutar determinados trabajos complejos.

#### Técnico instalador aire acondicionado - RL Antonio

2017-2020

Trato con clientes para elaboración de presupuestos.

Trabajo en equipo y distribución de tareas.

## Técnico frigorista - Interclima Díez SL

2016-2017